臺灣高等法院臺中分院刑事判決　　　　96年度上訴字第2155號
上　訴　人　臺灣苗栗地方法院檢察署檢察官
上　訴　人
即　被　告　丙○○
　　　　　　　　　　　之3號
被　　　告　甲○○
　　　　　　　　　　　號
上列二人共同
選任辯護人　李添興律師
上列上訴人因偽造貨幣案件，不服臺灣苗栗地方法院中華民國96
年5月29日第一審判決（民國95年度訴字第727號，起訴案號：臺
灣苗栗地方法院檢察署95年度偵字第3621號），提起上訴，本院
判決如下：
    主  文
上訴駁回。
    事實及理由
一、本案經本院審理結果，認第一審判決認事用法及量刑均無不
    當，應予維持，並引用第一審判決書記載之事實、證據及理
    由（如附件）。
二、上訴人即公訴人上訴意旨略稱：刑法第五十九條之酌量減輕
    其刑，必於犯罪之情狀，在客觀上足以引起一般同情，認為
    即予宣告法定低度刑期，猶嫌過重者，始有其適用，至於被
    告無前科，素行端正，子女眾多等情狀，僅可為法定刑內從
    輕科刑之標準，不得據為酌量減輕之理由，最高法院五十一
    年台上字第八九九號著有判例可資參照。經查：被告二人智
    識能力良好，且年輕力壯，竟不思正常賺取金錢，而查獲之
    偽鈔數量非低，被告二人為警查獲時，即用以行使以換取真
    鈔三次，亦造成每被害人約各新臺幣九百元之損失，而此往
    往是鄉下小商店數日之所得，此外，被告之行為，更間接破
    壞社會大眾對千元紙鈔之信任，而影響金融秩序，且被告甲
    ○○更被查獲具殺傷力之武士刀一把，故被告二人之行使偽
    鈔犯行，在客觀上尚難引起一般同情，原審爰引刑法第五十
    九條酌減其刑，尚難認合法云云。查被告二人，因一時貪念
    而觸法，但查其犯罪情節尚屬輕微，業經行使之偽鈔僅有三
    千元，犯罪所得屬區區數目，經警查獲後，即清楚交代行使
    偽鈔之時間、地點，並供出偽鈔之來源，被告二人自警詢、
    原審至本院審理時，均坦承犯行，顯見其態度良好，但查若
    將被告二人以上犯罪之情狀及犯後之態度，與所犯行使偽造
    通用紙幣罪之法定最輕本刑為三年以上有期徒刑相較，是認
    客觀上以一般國民生活經驗法則為之檢驗，應屬情輕法重，
    且足以引起一般人之同情。因此本院認被告二人所犯本案罪
    行，確尚存有足資憫恕之處，即令其等處以最低之刑度，猶
    嫌過重，爰依刑法第五十九條之規定，酌減其所犯本罪之法
    定本刑。原判決已敘述甚詳，是公訴人之上訴為無理由，應
    予駁回。
三、上訴人即被告丙○○上訴意旨請求宣告緩刑云云。查被告丙
    ○○曾犯妨害自由罪，經法院判處有期徒刑四月，此有臺灣
    高等法院被告前案紀錄表附卷可證，五年以內在故意犯本罪
    ，依法不得宣告緩刑。是被告丙○○之上訴亦無理由，應予
    駁回。
據上論斷，應依刑事訴訟法第三百六十八條、第三百七十三條，
判決如主文。
本案經檢察官乙○○到庭執行職務。
中　　華　　民　　國　　96　　年　　10　　月　　8 　　日
 　　　　　 刑事第二庭    審判長法　官　李  璋  鵬
                                法　官　蕭  錦  鍾
                                法　官　胡  森  田
上列正本證明與原本無異。
如不服本判決應於收受送達後十日內向本院提出上訴書狀，其未
敘述上訴之理由者並得於提起上訴後十日內向本院補提理由書（
均須按他造當事人之人數附繕本）。
                                書記官  籃  營  昌
中　　華　　民　　國　　96　　年　　10　　月　　8 　　日
